【裁判字號】    95,訴,1918
【裁判日期】    951208
【裁判案由】    毒品危害防制條例
【裁判全文】
臺灣彰化地方法院刑事判決              95年度訴字第1918號
公  訴  人  臺灣彰化地方法院檢察署檢察官
被      告  甲○○
                    （另案於臺灣彰化監獄執行中）
上列被告因違反毒品危害防制條例案件，經檢察官提起公訴（95
年度毒偵字第4139號），被告於本院準備程序中就被訴事實為有
罪之陳述，經本院合議庭裁定由受命法官獨任依簡式審判程序審
理，判決如下：
    主    文
甲○○施用第一級毒品，累犯，處有期徒刑壹年。
    犯罪事實
一、甲○○前因違反肅清煙毒條例案件，經本院以83年度訴字第
    1173號判決判處有期徒刑3 年2 月，上訴後，經臺灣高等法
    院臺中分院以84年度上訴字第448 號判決駁回上訴確定；再
    因違反肅清煙毒條例及麻醉藥品管理條例案件，經本院以84
    年度訴字第694 號判決分別判處有期徒刑3 年2 月、3 月，
    應執行有期徒刑3 年4 月，上訴後，經臺灣高等法院臺中分
    院以84年度上訴字第3265號判決駁回上訴確定；嗣經接續執
    行，於民國87年4 月24日縮短刑期假釋出監付保護管束，並
    於90年12月8 日保護管束期滿未經撤銷假釋，視為執行完畢
    ；又因施用毒品案件，經本院以以93年度毒聲字第744 號裁
    定送觀察、勒戒後，認有繼續施用毒品之傾向，再經本院以
    93年度毒聲字第1082號裁定令入戒治處所施以強制戒治，屆
    滿6 個月後，嗣經評定無繼續強制戒治之必要，已於94年8
    月5 日執行完畢而釋放，並由臺灣彰化地方法院檢察署檢察
    官以94年度戒毒偵字276 、277 號為不起訴處分確定；再因
    施用第一級毒品案件，經本院於95年6 月30日以95年度訴字
    第999 號判決判處有期徒刑8 月（已於95年7 月31日確定，
    正在執行中）。猶不思悔改，於上揭強制戒治執行完畢釋放
    後5 年內，復基於施用第一級毒品海洛因之犯意，於95年9
    月6 日晚上10時許，在其位於彰化縣北斗鎮○○里○○路25
    之64號之居所，以將海洛因加水混合後以注射針筒注射體內
    之方式，施用第一級毒品海洛因1 次。嗣於95年9 月9 日中
    午12時20分許，在上揭住所地前，因其係毒品列管人口，由
    警經其同意採驗尿液，結果呈嗎啡陽性反應，而查悉上情。
二、案經彰化縣警察局北斗分局報告臺灣彰化地方法院檢察署檢
    察官偵查起訴。
    理    由
一、被告甲○○於準備程序中，先就前揭犯罪事實為有罪之陳述
    ，且所犯係死刑、無期徒刑、最輕本刑為3 年以上有期徒刑
    以外之罪，經本院合議庭依刑事訴訟法第273 條之1 第1 項
    之規定，裁定由法官一人獨任進行簡式審判程序，合先敘明
    。
二、上開犯罪事實，業據被告於本院審理中坦承不諱，且被告於
    前揭時地經警採其尿液送驗之結果，確呈嗎啡陽性反應（按
    一般施用海洛因者會在其體內代謝為嗎啡成分殘留，並經由
    尿液排出），有彰化縣警察局北斗分局採尿同意書、委託檢
    驗尿液代號與真實姓名對照認證單、詮昕科技股份有限公司
    00000000號濫用藥物尿液檢驗報告各1 份附卷可稽，足徵被
    告自白與事實相符，堪予採信。而被告前因施用毒品案件，
    經本院以以93年度毒聲字第744 號裁定送觀察、勒戒後，認
    有繼續施用毒品之傾向，再經本院以93年度毒聲字第1082號
    裁定令入戒治處所強制戒治，已於94年8 月5 日執行完畢釋
    放，有臺灣高等法院被告前案紀錄表及臺灣彰化地方法院檢
    察署94年度戒毒偵字276 、277 號不起訴處分書1 份在卷可
    參，被告於上揭強制戒治執行完畢釋放後5 年內，再犯施用
    毒品犯行，亦堪認定。本案事證已臻明確，被告施用第一級
    毒品海洛因犯行堪予認定，應依法論科。
三、核被告所為，係犯毒品危害防制條例第10條第1 項之施用第
    一級毒品罪。其為供己施用而於施用前持有海洛因之低度行
    為，為其施用之高度行為所吸收，不另論罪。又查被告曾因
    違反肅清煙毒條例案件，經本院以83年度訴字第1173號判決
    判處有期徒刑3 年2 月，上訴後，經臺灣高等法院臺中分院
    以84年度上訴字第448 號判決駁回上訴確定；再因違反肅清
    煙毒條例及麻醉藥品管理條例案件，經本院以84 年 度訴字
    第694 號判決分別判處有期徒刑3 年2 月、3 月，應執行有
    期徒刑3 年4 月，上訴後，經臺灣高等法院臺中分院以84年
    度上訴字第3265號判決駁回上訴確定；嗣經接續執行，於87
    年4 月24日縮短刑期假釋出監付保護管束，並於90年12 月8
    日保護管束期滿未經撤銷假釋，視為執行完畢，有臺灣高等
    法院被告前案紀錄表乙紙附卷可憑，其受此有期徒刑執行完
    畢後，5 年以內故意再犯有期徒刑以上之罪，為累犯，應依
    法加重其刑。爰審酌被告因施用毒品犯行，甫於95年6 月30
    日經本院判處有期徒刑8 月，仍不知悔改，竟又復行施用毒
    品，足見其自制能力尚有未足，有接受相當期間監禁教化之
    必要，以促其及早矯正吸毒惡習；惟念及被告犯罪之動機、
    目的，其犯罪手段僅係戕害自己之身心、施用毒品時間及犯
    罪後坦承犯行之態度等一切情狀，量處如主文所示之刑，以
    示懲儆。
據上論斷，應依刑事訴訟法第273 條之1 第1 項、第299 條第1
項前段，毒品危害防制條例第10條第1 項，刑法第11條前段、第
47條第1 項，判決如主文。
本案經檢察官高如應到庭執行職務。
中    華    民    國    95    年    12    月    8     日
                  刑事第一庭  法  官  吳  永  梁
以上正本證明與原本無異。
如不服本判決，應於判決送達後10日內向本院提出上訴狀 (須附
繕本)。
中    華    民    國    95    年    12    月    8     日
                              書記官  陳美敏
附錄論罪科刑法條全文：
毒品危害防制條例第10條
施用第一級毒品者，處6 月以上5 年以下有期徒刑。
施用第二級毒品者，處3 年以下有期徒刑。


司法院資訊處製作；財團法人民間司法改革基金會備份。
